【裁判字號】    99,易緝,92
【裁判日期】    991123
【裁判案由】    煙毒
【裁判全文】
臺灣桃園地方法院刑事判決              99年度易緝字第92號
公  訴  人  臺灣桃園地方法院檢察署檢察官
被      告  VAN BURIC.
上列被告因煙毒案件，經檢察官提起公訴（86年度偵字第13821號）
，本院判決如下：
    主  文
本件免訴。
    理  由
一、公訴意旨略以：被告VAN BURICK JUANITA ANGELICA 於民國
    86年1 月間，與PEARSON AMBER LEIGH （通緝中）在桃園縣
    龜山鄉楓樹村14鄰10號庭院栽大麻6 株，並與「KERRY 」真
    實姓名不詳之人、楊耀宇（經本院裁定送觀察勒戒後，於88
    年1 月29日以其連續施用第二級毒品，判決免刑並確定）、
    PEARSON AMBER LEIGH 、黃志民（業經臺灣臺北地方法院檢
    察署檢察官為不起訴處分確定）等人在上開地點及其他不特
    定處所，非法施用麻煙，經警於86年9 月25日在上址查獲。
    因認被告涉犯肅清煙毒條例第9 條第2 項之罪嫌。
二、按時效完成者，應諭知免訴之判決，並得不經言詞辯論為之
    ，刑事訴訟法第302 條第2 款、第307 條分別定有明文。又
    行為後法律有變更者，適用行為時之法律，但行為後之法律
    有利於行為人者，適用最有利於行為人之法律，95年7 月1
    日修正施行之刑法第2 條第1 項定有明文。本條規定係關於
    新舊法比較適用之準據法，其本身無關行為可罰性要件之變
    更，故於95年7 月1 日刑法部分條文修正施行後，如有涉及
    比較新舊法之問題，即應逕依修正後刑法第2 條第1 項規定
    ，為「從舊從輕」之比較（參見最高法院95年度第8 次刑事
    庭會議決議意旨）。查被告VAN BURICK JUANITA ANGELICA
    行為後，刑法第80條關於追訴權消滅時效之規定，修正前刑
    法第80條原規定：「追訴權，因下列期間內不行使而消滅：
    （一）死刑、無期徒刑或10年以上有期徒刑者，20年。（二
    ）3 年以上10年未滿有期徒刑者，10年。（三）1 年以上3
    年未滿有期徒刑者，5 年。（四）1 年未滿有期徒刑者，3
    年。（五）拘役或罰金者，1 年。前項期間自犯罪成立之日
    起算。但犯罪行為有連續或繼續之狀態者，自行為終了之日
    起算」，而修正後刑法第80條則規定：「追訴權，因下列期
    間內未起訴而消滅：（一）犯最重本刑為死刑、無期徒刑或
    10年以上有期徒刑之罪者，30年。（二）犯最重本刑為3 年
    以上10年未滿有期徒刑之罪者，20年。（三）犯最重本刑為
    1 年以上3 年未滿有期徒刑之罪者，10年。（四）犯最重本
    刑為1 年未滿有期徒刑、拘役或罰金之罪者，5 年。前項期
    間自犯罪成立之日起算。但犯罪行為有繼續之狀態者，自行
    為終了之日起算」。本件被告依檢察官起訴之涉犯法條為肅
    清煙毒條例第9 條第2 項施用麻煙罪嫌，其法定刑為3 年以
    下有期徒刑，是依修正前刑法第80條之規定，追訴權時效期
    間為10年，修正後之刑法第80條則將追訴權時效期間提高為
    20年，經比較新舊法之結果，自以被告行為時之修正前刑法
    第80條規定對被告較為有利，是依刑法第2 條第1 項前段之
    規定，本件應適用被告行為時之修正前刑法第80條規定，則
    關於追訴權時效之停止進行，及其期間、計算，應一體適用
    修正前刑法第83條之規定。
三、經查:
（一）本件被告VAN BURICK JUANITA ANGELICA 被訴自86年1 月
      間起，連續施用麻煙，嗣於86年9 月25日為警查獲，是被
      告犯罪最終終了日為應86年9 月25日，而被告係於86年10
      月14日經臺灣桃園地方法院檢察署檢察官開始偵查，並於
      86年12月22日提起公訴，87年1 月9 日繫屬本院，嗣因被
      告逃匿，經本院於87年5 月18日發佈通緝，至審判之程序
      不能開始、繼續等情，業經本院調取本院87年度易字第20
      8 號卷及臺灣桃園地方法院檢察署86年度偵字第13821 號
      卷核閱無誤，並有起訴書1 份、通緝書1 份、本院收件戳
      印1 枚存於臺灣桃園地方法院檢察署函文等在卷可查。
（二）故本件追訴權時效，因被告逃匿致審判之程序，不能繼續
      ，而停止其進行。又被告所犯之上開罪名，依修正前刑法
      第80條第1 項第2 款、第83條之規定，其追訴權時效期間
      共12年6 月，而自檢察官於86年10月14日開始實施偵查日
      起至本院87年5 月18日發布通緝日止，此段期間檢察官及
      本院乃依法行使追訴及審判之程序，依司法院大法官會議
      釋字第138 號解釋，此時追訴權既無不行使之情形，自不
      生時效進行之問題。是本件追訴權時效自86年9 月25日被
      告犯罪行為終了日起算，加計前揭12年6 月追訴權時效期
      間，及公訴人自86年10月14日開始偵查迄至87年5 月18日
      本院發布通緝期間之7 月又6 日，故本件被告所犯前揭施
      用麻煙罪之追訴權時效應於99年10 月31日即告完成。
（三）縱上，本件被告犯罪之追訴權時效既已完成，揆諸前開說
      明，爰不經言詞辯論，逕為免訴判決之諭知。
據上論斷，依刑事訴訟法第302 條第2 款、第307 條，判決如主
文。
中    華    民    國    99    年    11    月    23    日
                  刑事第三庭    法  官  楊麗文
以上正本證明與原本無異。
如不服本判決應於收受判決後10日內向本院提出上訴書狀，並應
敘述具體理由。其未敘述上訴理由者，應於上訴期間屆滿後20日
內向本院補提理由書(均須按他造當事人之人數附繕本)「切勿逕
送上級法院」。
                                書記官  柯凱騰
中    華    民    國    99    年    11    月    23    日

司法院資訊處製作；財團法人民間司法改革基金會備份。
